# 关于如何界定停工损失以及停工损失账务处理

提问人：天堂茑 时间：2023-05-19 14:29:09
陈版你好，企业为化学产品生产企业，有多个车间且生产多种产品，目前企业停工情况主要由三种，一种是大修理导致停工；一种是发生事故导致停工检修；一种是根据产品市场需求，如果该产品市场需求较低在满足后续市场需求的库存下暂时进行停产。目前企业对三种情况下停工时间超过一个月车间发生的人工、折旧等全部计入管理费用-停工损失。对于停工时间未超过一个月对应的人工、折旧费等在后续生产时计入相关产品成本。
问题 1 ：三种停工情况（停工时间超过一个月）是否满足停工损失的定义，是否可以计入管理费用-停工损失核算。
问题 2 ：如果不符合停工损失定义，该如何进行账务处理。

回答人：chenyiwei
根据四部委 2022 年年报工作通知（财会[2022]32号）：“企业应当按照《企业会计准则第 1 号——存货》（财会〔 2006 〕 3 号）、《企业会计准则第 4 号——固定资产》（财会〔 2006 〕 3 号，以下简称固定资产准则）等相关规定，将不符合固定资产资本化后续支出条件的固定资产日常修理费用，在发生时按照受益对象计入当期损益或计入相关资产的成本。与存货的生产和加工相关的固定资产日常修理费用按照存货成本确定原则进行处理，行政管理部门、企业专设的销售机构等发生的固定资产日常修理费用按照功能分类计入管理费用或销售费用。”“企业应当按照固定资产准则、《企业会计准则第 6 号——无形资产》（财会〔 2006 〕 3 号）等相关规定，在停工停产期间继续计提固定资产折旧和无形资产摊销，并根据用途计入相关资产的成本或当期损益。例如，企业因需求不足而停产或因事故而停工检修等，相关生产设备应当继续计提折旧，并计入营业成本。”。
按照上述规定，因需求不足而停产或因事故而停工检修而发生的停工损失应计入营业成本；大修理停工的相关损失也应比照大修理费用处理，计入营业成本。

提问人：天堂茑 时间：2023-05-22 16:24:42
陈版您好，感谢回复，按您所回复以上三种情况均不符合停工损失定义，那能否举例说明一下实务中哪几种情况符合停工损失定义，可以计入管理费用-停工损失呢？盼回复。

回答人：chenyiwei
按照四部委 2022 年年报工作通知，生产部门的停工损失（自然灾害造成的除外）都是计入营业成本。包括递前由疫情封控原因导致的停工。

提问人：天堂茑 时间：2023-05-26 09:19:36
陈版您好，目前四部委 2022 年年报工作通知中仅提到停工期间折旧计入营业成本，而人工、折旧之外的制费等未要求计入营业成本，目前上市公司也未见将所有发生的停工损失全部计入营业成本，目前实务操作中确实不知道该怎么操作了。

回答人：chenyiwei
既然停工期间折旧计入营业成本，那么同一次停工期间发生的其他固定成本也是应当计入营业成本。